【裁判字號】    97,審易,353
【裁判日期】    970430
【裁判案由】    竊盜
【裁判全文】
臺灣高雄地方法院刑事判決             97年度審易字第353號
公  訴  人  臺灣高雄地方法院檢察署檢察官
被      告  甲○○
上列被告因竊盜案件，經檢察官提起公訴（97年度偵字第4666號
），本院改依簡式審判程序審理，判決如下：
    主  文
甲○○犯攜帶兇器、毀壞門扇竊盜罪，累犯，處有期徒刑壹年壹
月。
    事  實
一、甲○○前因槍砲彈藥刀械管制條例案件，經本院以93年度訴
    字第1676號判決，判處有期徒刑5 月確定，又因違反電信法
    案件，經本院以94年度簡字第2628號判決，判處有期徒刑3
    月確定，並經本院以94年度聲字第2762號裁定，就上開2 案
    定應執行刑為有期徒刑8 月，另因毒品危害防制條例案件，
    經本院以94年度訴字第1953號判決，判處有期徒刑8 月、4
    月，應執行有期徒刑10月確定，入監服刑後，於民國96年3
    月2 日執行完畢。詎仍不知悔改，竟基於意圖為自己不法所
    有之犯意，於96年11月15日上午8 時許，持客觀上足供為兇
    器使用之螺絲起子1 把，毀壞高雄市○○區○○街49號房屋
    之用以防閑、阻隔出入之鋁門門鎖後，開啟該鋁門而侵入該
    住宅內，並分別在該住宅2 樓、3 樓處，竊取吳欣容所有之
    相機、MP3 隨身聽、電子翻譯機各1 台，及乙○○所有之行
    動電話2 具、現金新臺幣800 元，得手後離去該處，並將竊
    得之現金以外物品，予以變賣換取現金花用。嗣經員警至上
    開失竊地點採集指紋送內政部警政署刑事警察局比對，發現
    與甲○○指紋相符，因而查悉上情。
二、案經乙○○訴由高雄市政府警察局楠梓分局移送臺灣高雄地
    方法院檢察署檢察官偵查起訴。
    理  由
一、按本件被告甲○○所犯係死刑、無期徒刑、最輕本刑為3 年
    以上有期徒刑以外之罪，其於準備程序就被訴事實為有罪之
    陳述，經本院告知簡式審判程序之旨，並聽取其與公訴人意
    見後，認無不得或不宜改依簡式審判程序進行之處，爰依刑
    事訴訟法第273 條之1 第1 項，裁定本件改行簡式審判程序
    ，合先敘明。
二、前揭犯罪事實，業據被告於本院審理中坦承不諱，核與告訴
    人乙○○於警詢中所述情節相符（見警卷第5 、6 頁），並
    有內政部警政署刑事警察局97年1 月2 日刑紋字第09601948
    12號鑑驗書（見警卷第8 至11頁）（上開被告以外之人於審
    判外所為之言詞及書面陳述，因本件已改行簡式審判程序，
    依刑事訴訟法第159 條第2 項之規定，應具有證據能力）、
    現場蒐證相片（見警卷第13至21頁）在卷可稽，則被告前開
    自白顯與事實相符，堪以採信。本件事證明確，被告前揭犯
    行，洵堪認定。
三、論罪科刑部分
(一)、按毀壞門鎖行竊，固應論以刑法第321 條第1 項第2 款之毀
    壞安全設備竊盜罪，然此處所謂之門鎖，係指附加於門上之
    鎖而言，至於毀壞構成門之一部之鎖（如司畢靈鎖），則應
    認係毀壞門扇之加重竊盜罪（最高法院74年度台上字第243
    號判決意旨可參）。查被告為前開竊盜犯行所破壞之鎖，並
    非附加於門上，而係構成門之一部之鎖，有蒐證相片在卷可
    稽（見警卷第14、15頁），是被告係毀壞門扇而為前揭竊盜
    犯行。次按，刑法第321 條第1 項第3 款之攜帶兇器竊盜罪
    ，係以行為人攜帶兇器竊盜為其加重條件，此所謂兇器，其
    種類並無限制，凡客觀上足對人之生命、身體、安全構成威
    脅，具有危險性之兇器均屬之，且祇須行竊時攜帶此種具有
    危險性之兇器為已足，並不以攜帶之初有行兇之意圖為必要
    （最高法院79年臺上字第5253號判例足資參照）。被告持以
    為上開犯行之螺絲起子雖未扣案，然其既足以破壞上開門鎖
    ，顯見其質地堅硬，並有相當長度而便於施力，客觀上自足
    對人之生命、身體、安全構成威脅，要屬兇器無訛。是核被
    告所為，係犯刑法第321 條第1 項第2 、3 款之攜帶兇器、
    毀壞門扇竊盜罪及同法第306 條第1 項之侵入住宅罪（侵入
    住宅罪部分，起訴書之犯罪事實雖有記載，然於所犯法條漏
    未論列）。公訴意旨認被告上開竊盜犯行，應以刑法第321
    條第1 項第3 款處斷，雖有未合，然因與本院所論認之被告
    竊盜犯行，原係適用同一法條，不生變更起訴法條之問題，
    併予敘明。另被告毀壞上開門鎖行為，係其該竊盜犯行之加
    重要件行為，已結合於所犯加重竊盜罪之罪質中，自無庸另
    論以毀損罪。
(二)、被告因侵入上開住宅、竊取2 名被害人物品而犯之侵入住宅
    罪及2 起攜帶兇器、毀壞門扇竊盜罪間，係基於單一竊盜決
    意，為達成該竊盜犯行所為之各個舉動，應屬法律概念之一
    行為，其一行為觸犯上開數罪名，為想像競合犯（最高法院
    29年上字第1403號判例意旨參照），應依刑法第55條規定，
    從重論以一攜帶兇器、毀壞門扇竊盜罪處斷。
(三)、被告有犯罪事實欄所載之前科紀錄乙情，有臺灣高等法院被
    告前案紀錄表在卷可稽，其受有期徒刑執行完畢，5 年內故
    意再犯本件最重本刑為有期徒刑以上之罪，為累犯，應依刑
    法第47條第1 項規定加重其刑。
(四)、爰審酌被告正值青壯，為貪圖不法利益，竟率爾侵入他人住
    宅、竊取他人財物，所為實不足取，然念其犯後坦承犯行，
    態度良好，復參以其所竊得之財物價值、造成他人所受損失
    程度、先前因竊盜案件經論罪科刑之次數等一切情狀，量處
    如主文所示之刑，以資懲儆。
(五)、被告持以為前開竊盜犯行之螺絲起子，雖係供被告為前揭犯
    行所用之物，然已為被告丟棄而無法尋獲，業經被告於本院
    審理中陳述明確，為避免日後執行困難，爰不為沒收之宣告
    ，附此敘明。
據上論斷，應依刑事訴訟法第273 條之1 第1 項、第299 條第1
項前段，刑法第321 條第1 項第2 款、第3 款、第306 條第1 項
、第55條、第47條第1 項，刑法施行法第1 條之1 ，判決如主文
。
本案經檢察官王邦安到庭執行職務。
中    華    民    國    97    年    4     月    30    日
                  刑事第七庭    法  官  陳君杰
以上正本證明與原本無異。
如不服本判決，應於判決送達後10日內，向本院提出上訴狀。
中    華    民    國    97    年    4     月    30    日
                                書記官  李承悌
附錄本案論罪科刑法條：
刑法第306 條
無故侵入他人住宅、建築物或附連圍繞之土地或船艦者，處1 年
以下有期徒刑、拘役或300 元以下罰金。
無故隱匿其內，或受退去之要求而仍留滯者，亦同。
刑法第321條
犯竊盜罪而有左列情形之一者，處6 月以上、5 年以下有期徒刑
：
一  於夜間侵入住宅或有人居住之建築物、船艦或隱匿其內而犯
    之者。
二  毀越門扇、牆垣或其他安全設備而犯之者。
三  攜帶兇器而犯之者。
四  結夥三人以上而犯之者。
五  乘火災、水災或其他災害之際而犯之者。
六  在車站或埠頭而犯之者。
前項之未遂犯罰之。


司法院資訊處製作；財團法人民間司法改革基金會備份。
